【裁判字號】    98,司繼,2030
【裁判日期】    980828
【裁判案由】    拋棄繼承權
【裁判全文】
臺灣高雄地方法院民事裁定            98年度司繼字第2030號
聲  明  人  庚○○
上聲明人聲明拋棄被繼承人辛○○繼承權事件，本院裁定如下：
    主  文
聲明駁回。
程序費用新臺幣壹仟元由聲明人負擔。
    理  由
一、按繼承人得拋棄其繼承權，民法第1174條第1 項固定有明文
    ，惟向法院聲明拋棄繼承權之前提，必須聲明人係應繼承人
    而於聲明時業已取得繼承權。倘聲明人於聲明時尚非應繼承
    人而未取得繼承權，即不得向法院聲明拋棄繼承，自不待言
    。次按遺產繼承人，除配偶外，依左列順序定之：一、直系
    血親卑親屬。二、父母。三、兄弟姊妹。四、祖父母，民法
    第1138條定有明文。
二、聲請意旨略以：被繼承人辛○○（女，民國○○年○○月○○日生
    ，身分證統一編號：Ｚ000000000號，生前最後住所：高雄縣
    梓官鄉○○村○○○路130 巷19號）於98年5 月9 日死亡，
    聲明人庚○○係被繼承人辛○○之胞妹，自願拋棄繼承，爰
    依法具狀聲請拋棄繼承等語。
三、經查：(一)聲明人主張本件被繼承人辛○○已於98年5 月9 日
    死亡，且聲明人為被繼承人之胞妹，業據其提出被繼承人除
    戶謄本、繼承系統表、戶籍謄本等資料為憑，固堪信實；惟
    被繼承人死亡時尚有第一順序繼承人直系血親卑親屬即被繼
    承人之子女卯○○、丑○○、癸○○、寅○○及孫子女丁○○、丙○○、甲○○、乙○○、戊○○、己○○、壬○○、
    子○○、余尹中、余尹騏、余家華、劉修志，其中子女卯○○、丑○○、癸○○、寅○○及孫子女丁○○、丙○○、甲○○、乙○○、戊○○、己○○、壬○○、子○○已於本件
    聲明拋棄繼承，孫子女余尹中、余尹騏、余家華業於本院98
    年度司繼字第2174號向本院聲明拋棄繼承，然劉修志迄今未
    向本院聲明拋棄繼承，有本院索引卡查詢─當事人姓名查詢
    在卷可稽，揆諸上開說明，被繼承人之第一順序繼承人直系
    血親卑親屬既尚有劉修志未拋棄繼承權，聲明人為被繼承人
    之兄弟姊妹，係屬第三順位繼承人，並非被繼承人之合法繼
    承人，故本件聲明拋棄繼承於法尚有未合，應予駁回。(二)至
    被繼承人之子女卯○○、丑○○、癸○○、寅○○等4 人、
    孫子女丁○○、丙○○、甲○○、乙○○、戊○○、己○○
    、壬○○、子○○等8 人向本院聲明拋棄繼承權，業經本院
    審核後准予備查，附此敘明。
四、依非訟事件法第21條第1 項前段、第24條第1 項，裁定如主
    文。
中    華    民    國    98    年    8     月    28    日
                  家事法庭  司法事務官  林于莙
以上正本證明與原本無異。
如對本裁定抗告，須於裁定送達後10日之不變期間內，向本院提
出抗告狀，並繳納抗告費新臺幣1,000 元。
中    華    民    國    98    年    8     月    28    日
                                書記官  沈  蘊


司法院資訊處製作；財團法人民間司法改革基金會備份。
